# 请教陈版关于特殊情况下处置子公司的问题

提问人：xiongxiaozhen 时间：2015-04-09 12:27:14
陈版您好！非常感谢您每次的耐心解答！想请教下关于处置子公司的处理，问题如下： 背景资料： 如果母公司甲持有B公司50%的股权，子公司乙持有B公司15%的股权，双方合并持有B公司65%的股权， 2014 年 6 月甲处置其持有的20%的股权，处置后甲与乙合并持有B公司45%的股权 请问： （ 1 ）在母公司甲层面对未处置股权按权益法进行追溯调整，在子公司乙的层面不做任何调整，请问正确吗？ （ 2 ）在合并层面： 首先，对母公司未处置部分按权益法核算金额与其公允价值之差转入投资收益 第二，对于子公司乙持有的B公司15%的股份按权益法进行追调，并对按权益法核算的余额与其 2014 年 6 月的公允价值之差计入投资收益 请问上述合并层面的处理正确吗？
非常感谢！

回答人：chenyiwei
1 、假设 2014 年 6 月甲处置其持有的20%的股权后，甲不再对B具有控制权，但仍保留重大影响的，则你所说的个别报表层面的处理原则是合理的。 2 、合并报表层面，应当将母子公司所持有的B公司 45 ％剩余股权作为一个整体，在合并报表层面体现出《企业会计准则第 33 号——合并财务报表（ 2014 年修订）》第五十条所要求的处理效果。即对于该 45 ％的剩余股权均按处置日的公允价值计量，并以该公允价值作为后续合并报表层面权益法核算的成本基础（注：如果乙公司不是全资子公司的，则对乙公司所持有的 15 ％部分的重新计量差额需按比例分配给少数股权）。合并报表层面是相当于初始确认一项对联营企业的股权，因此不存在追溯调整一说，合并报表仍应持续合并B公司的报表直到处置日。